【裁判字號】    88,易,3943
【裁判日期】    890429
【裁判案由】    動產擔交法
【裁判全文】
臺灣板橋地方法院刑事判決                        八十八年度易字第三九四三號
    公  訴  人  臺灣板橋地方法院檢察署檢察官
    被      告  己○○
右列被告因動產擔保交易法等案件，經檢察官提起公訴（八十八年度偵字第一０二二
號、八十八年度偵緝字第四二０號、八十八年度偵緝字第四五三號），本院判決如左
：
    主  文
己○○共同連續意圖為自己不法之所有，以詐術使人將本人之物交付，累犯，處拘役
伍拾日。
    事  實
一、己○○曾因業務過失致死案，於民國八十二年十二月八日，經台灣高等法院以八
    十二年交上訴字第三一二號判處有期徒刑四月確定，於八十三年六月二十一日執
    行完畢。猶不知悔改，明知無支付能力，復基於意圖為自己不法所有之概括犯意
    ：
(一)己○○於八十七年六月二十七日，在台北縣樹林市○○路七七一號，向聲寶股份
    有限公司（下稱聲寶公司）經銷商，佯稱以動產擔保附條件買賣之方式，購買冷
    氣機二台，雙方簽訂附條件買賣契約書，約定由己○○先占有動產之標的物，於
    己○○支付全部價金時，始取得標的物之所有權，總價款新台幣（以下同）七萬
    三千二百元，除頭期款四千二百元外，其餘價款分二十四期清償，每期支付四千
    二百元，標的物存放地點為台北縣三峽鎮○○路○段三三０之一號二樓，於付清
    價款前，不得將標的物遷移上址，使聲寶公司經銷商陷於錯誤，而交付冷氣機二
    台，詎己○○自第二期起，即拒絕給付價款，致生損害於聲寶公司。
(二)己○○又於八十七年七月二日，在台北縣三峽鎮○○街十號，向歌林股份有限公
    司（下稱歌林公司）經銷商，佯稱以動產擔保附條件買賣之方式，購買洗衣機一
    台，雙方簽訂附條件買賣契約書，約定由己○○先占有動產之標的物，於己○○
    支付全部價金時，始取得標的物之所有權，總價款二萬三千三百元，除頭期款二
    千六百元外，其餘價款分十期清償，每期支付二千三百元，標的物存放地點為台
    北縣三峽鎮○○路○段三三０之一號二樓，於付清價款前，不得將標的物遷移上
    址，使歌林公司經銷商陷於錯誤，而交付洗衣機一台，詎己○○自第二期起，即
    拒絕給付價款，致生損害於歌林公司。
(三)己○○與壬○○（業經本院八十八年度易字第三九四二號判處拘役伍拾日確定）
    ，共同意圖為自己不法之利益，於八十七年七月十四日，至台北縣中和市○○路
    七六四號，向聯江交通有限公司（下稱聯江交通公司）承租車號ＣＧ－五六二號
    營業用小客車一部，推由己○○為承租人，壬○○為連帶保證人，與聯江交通公
    司簽訂計程車租僱契約，約定每日租金五百元，每三至五日繳租一次，使聯江交
    通公司陷於錯誤，而交付上開小客車，惟壬○○與己○○取得該車後，竟未付分
    文租金，猶繼續使用該車，且未與聯江交通公司聯繫，因此取得相當於租金之財
    產上利益。
二、案經聲寶公司、歌林公司、聯江交通公司訴請臺灣板橋地方法院檢察署檢察官偵
    查起訴。
    理  由
一、右揭事實業據被告己○○坦承不諱，核與告訴人代理人聲寶公司黃政裕、戊○○
    、歌林公司丁○○、聯江交通公司丙○○、乙○○及代表人甲○○○等指訴情節
    大致相符，且經同案共犯壬○○供明在卷，並有聲寶公司附條件買賣契約書影本
    二件、歌林公司附條件買賣契約書、銷貨傳票影本各一件、聯江交通公司計程車
    租僱契約書影本一件附卷可稽。本件事證明確，被告犯行洵堪認定，應依法論科
    。
二、核被告向聲寶公司、歌林公司詐取冷氣機、洗衣機之所為，係犯刑法第三百三十
    九條第一項之詐欺取財罪；其向聯江交通公司承租營業用小客車，未依約繳付車
    租，牟取不法利益之所為，係犯刑法第三百三十九條第二項之詐欺得利罪。又查
    ，被告向聲寶公司購買之冷氣機、向歌林公司購買之洗衣機，於八十七年九月間
    某日下午一、二時許，未經被告同意下，即遭地下錢莊三名不詳姓名之成年男子
    強行搬走抵債，此經證人庚○○、辛○○於本院審理中證述明確，被告並未有違
    反動產擔保交易法之行為，公訴人認被告應成立動產擔保交易法第三十八條之罪
    ，尚有未洽，惟公訴人認此與詐欺罪間有方法結果之牽連關係，爰不另為無罪之
    諭知；又被告與壬○○共同向聯江交通公司承租營業用小客車，未依約繳付租金
    ，牟取不法利益之所為，公訴人認被告應成立刑法第三百三十九條第一項之罪，
    亦有未洽，起訴法條應予變更。被告與壬○○就上開詐欺得利罪，有犯意聯絡及
    行為分擔，應論以共同正犯。被告先後三次犯行，時間緊接，罪名與犯罪構成要
    件均屬相同，顯係基於概括犯意為之，應依刑法第五十六條連續犯之規定論以詐
    欺取財罪，並加重其刑。被告有事實欄所載之前科，有台灣高等法院檢察署刑案
    紀錄簡覆表在卷可憑，其於有期徒刑執行完畢後，五年內再犯有期徒刑以上之本
    罪，依法遞加重其刑。爰審酌被告之素行，犯罪之動機、目的、手段，被害人所
    受損害之程度及犯罪後已協調壬○○之母賠償聯江交通公司二十萬二千八百十元
    損失，態度尚稱良好等一切情狀，從輕量處如主文所示之刑示懲。
據上論斷，應依刑事訴訟法第二百九十九條第一項前段、第三百條，刑法第二十八條
、第五十六條、第三百三十九條第一項、第二項、四十七條，罰金罰鍰提高標準條例
第一條，判決如主文。
本案經檢察官謝宗甫到庭執行職務
中    華    民    國      八十九      年      四      月    二十九    日
                                      臺灣板橋地方法院刑事第一庭
                                          法  官  毛崑山
右正本證明與原本無異。
如不服本判決，應於判決送達後十日內，向本院提出上訴狀。
                                          書記官  章宏萱
中    華    民    國      八十九      年      五      月      一      日


司法院資訊處製作；財團法人民間司法改革基金會備份。
